臺灣臺中地方法院刑事判決　　　　　　　96年度易字第5094號
公　訴　人　臺灣臺中地方法院檢察署檢察官
被　　　告　甲○○
　　　　　　　　　　（現於臺灣臺中看守所羈押中）
上列被告因竊盜案件，經檢察官提起公訴（九十六年度偵字第二
一四二七號），被告於準備程序中就被訴事實為有罪之陳述，本
院裁定改以簡式審判程序判決如下：
    主    文
甲○○踰越安全設備竊盜，累犯，處有期徒刑捌月；又踰越安全
設備竊盜，累犯，處有期徒刑捌月。應執行有期徒刑壹年貳月。
    犯 罪 事 實
一、甲○○前因竊盜案件，經臺灣臺南地方法院以九十一年度新
    簡字第四七七號判決處以有期徒刑三月，如易科罰金，以銀
    元三百元折算一日確定，入監服刑後，於民國九十二年十月
    十九日執行完畢。詎其猶不知悔改，竟於下列時、地，為竊
    盜行為：
  (一)甲○○意圖為自己不法之所有，於九十六年八月二十五日晚
    間七時許，至臺中縣大里市○○路二五九號，趁屋內無人居
    住之際，由屬安全設備之二樓氣窗爬入該建築物內，徒手竊
    取林穎禾所有之家用電腦主機一部，得手後旋持往臺中縣大
    里市○○路○段一九三號慶瑜電腦公司，以新臺幣（下同）
    一千五百元之價格賣予不知情之該公司負責人陳慶輝。
  (二)甲○○意圖為自己不法之所有，於九十六年九月七日晚間七
    時許，至臺中縣大里市○○路二五九號，趁屋內無人居住之
    際，由屬安全設備之二樓氣窗爬入該建築物內，徒手竊取林
    穎禾所有之家用電腦主機一部，得手後正欲離去時，適林穎
    禾返回該處而發覺，隨即報警處理而當場逮捕甲○○。
二、案經臺中縣警察局霧峰分局報請臺灣臺中地方法院檢察署檢
    察官偵查起訴。
    理    由
一、上揭犯罪事實，業據被告甲○○於警詢、偵查中及本院審理
    時坦承不諱，核與被害人林穎禾於警詢中指述失竊情節相符
    ，且警方鑑識小組於九十六年八月二十六日在現場採集到之
    指紋，經進行比對後，發現與被告的指紋相符等情，亦有臺
    中縣警察局霧峰分局刑案現場勘察卷宗、內政部警政署刑事
    警察局九十六年九月十九日刑紋字第○九六○一四三五八二
    號鑑驗書在卷足憑；此外，並有臺中縣警察局霧峰分局扣押
    筆錄、刑案現場測繪圖、照片四幀、收據一紙附卷可稽，足
    見被告自白與事實相符，本案事證明確，其犯行洵堪認定，
    應依法論科。
二、按刑法第三百二十一條第一項第二款所謂「其他安全設備」
    ，係指除門扇牆垣以外，依通常觀念足認為防盜之一切設備
    而言，而窗戶係通風防盜之安全設備，並非供人爬進爬出之
    用，爬窗行竊，自係踰越安全設備竊盜，故核被告所為，係
    犯刑法第三百二十一條第一項第二款之踰越安全設備竊盜罪
    。起訴書犯罪事實欄已記載被告踰越窗戶行竊之事，惟起條
    文漏未記載刑法第三百二十一條第一項第二款之踰越安全設
    備竊盜罪，雖經公訴檢察官當庭補充論告，然此僅係為加重
    條件之增加，屬單純一罪，毋庸變更起訴法條；另起訴書雖
    又論以刑法第三百二十一條第一項第一款之夜間侵入有人居
    住建築物罪，然依據現場勘察照片（參見本院卷第二三至三
    ○頁），案發地點一樓擺設眾多機器設備，二樓房間擺設辦
    公桌椅，顯與一般住宅不符，亦無供人長期居住之床舖等物
    ，故卷內證據並無法證明該地點為有人居住之建築物，尚難
    構成該款罪行，惟此僅係為加重條件之增減，乃屬單純一罪
    ，且公訴檢察官亦當庭更正起訴法條（參見本院卷第四七頁
    ），故亦毋庸變更起訴法條，併予敘明。被告所犯二次竊盜
    犯行，犯意各別，應分論併罰。被告前因竊盜案件，經臺灣
    臺南地方法院以九十一年度新簡字第四七七號判決處以有期
    徒刑三月，如易科罰金，以銀元三百元折算一日確定，入監
    服刑後，於九十二年十月十九日執行完畢，有臺灣高等法院
    被告全國前案紀錄表及臺灣臺中地方法院檢察署刑案資料查
    註紀錄表附卷可稽，被告前受有期徒刑執行完畢，五年以內
    故意再犯本件有期徒刑以上之加重竊盜二罪，均為累犯，依
    刑法第四十七條第一項規定各加重其刑。爰審酌被告年輕力
    壯，不思以正當途徑獲取財物，圖以竊盜財物滿足自己之慾
    望，且其隨意踰越安全設備入內竊取財物，嚴重擾亂社會安
    寧，惡性非輕，暨其犯罪之動機、目的、手段、犯罪所得，
    犯後坦承犯行，態度尚可等一切情狀，對所犯之竊盜二罪，
    各量處如主文所示之刑，並合併定其應執行之刑，以示懲儆
    。
據上論斷，應依刑事訴訟法第二百七十三條之一第一項、第二百
九十九條第一項前段，刑法第三百二十一條第一項第二款、第四
十七條第一項、第五十一條第五款，判決如主文。
中　　華　　民　　國　　96　　年　　11　　月　　9 　　日
                  刑事第十三庭  法  官  黃裕仁
上正本證明與原本無異。
如不服本判決，應於收受送達後十日內向本院提出上訴書狀（應
敘述具體理由並附繕本）。
上訴書狀如未敘述理由，應於上訴期間屆滿後二十日內補提理由
書於本院。
                                書記官  王嘉仁
中　　華　　民　　國　　96　　年　　11　　月　　9 　　日
附錄論罪科刑法條
刑法第三百二十一條：
犯竊盜罪而有左列情形之一者，處六月以上五年以下有期徒刑：
一  於夜間侵入住宅或有人居住之建築物、船艦，或隱匿其內而犯之者。
二  毀越門扇、牆垣或其他安全設備而犯之者。
三  攜帶兇器而犯之者。
四  結夥三人以上而犯之者。
五  乘火災、水災或其他災害之際而犯之者。
六  在車站或埠頭而犯之者。
前項之未遂罰之。
